【裁判字號】    98,聲,293
【裁判日期】    980630
【裁判案由】    返還提存物
【裁判全文】
臺灣嘉義地方法院民事裁定  98年度聲字第293號
聲  請  人  太子飼料股份有限公司
法定代理人  乙○○
相  對  人  丙○○○○○○
            甲○○
            丁○○
上列聲請人聲請返還提存物事件，本院裁定如下：
    主  文
本院九十三年度存字第七一三號提存事件聲請人所提存之合作金
庫銀行新營分行九十三年度無記名可轉讓定期存單新台幣伍拾萬
元，准予返還。
其餘聲請駁回。
聲請程序費用由相對人負擔。
    理  由
一、按供擔保人證明受擔保利益人同意返還者，法院應依供擔保
    人之聲請，以裁定命返還其提存物，民事訴訟法第104條第1
    項第2款定有明文。
二、本件聲請意旨略以：聲請人與相對人間假扣押事件，聲請人
    前依本院90年度裁全字第2017號假扣押裁定，提供擔保物以
    本院90年度存字第1169號擔保提存事件提存後，又聲請以本
    院93年度聲字第623號准以合作金庫銀行新營分行93年度無
    記名可轉讓定期存單新台幣500,000元為擔保金而變換提存
    物，並以本院93年度存字第713號擔保提存事件提存後，就
    相對人所有財產聲請依本院94年度執全字第1082號執行。惟
    相對人陳冠蓁、丁○○部分，業於實施扣押程序前經聲請人
    撤回，嗣復與相對人甲○○達成和解，相對人甲○○同意聲
    請人取回上開提存物等語，爰聲請本院裁定准予返還提存物
    等語。
三、聲請人主張關於相對人甲○○部分，業據其提出本院前開假
    提存書、相對人甲○○同意聲請人取回提存物之臺灣高等法
    院臺南分院98年度上更(一)字第1號侵權行為損害賠償事件和
    解筆錄為證，復經本院依職權調閱上開假扣押保全程序執行
    卷宗及提存卷宗審核無訛。從而，聲請人依首揭規定，聲請
    相對人甲○○返還上開擔保金，自無不合，應予准許。
四、至相對人陳冠蓁、丁○○部分，聲請人已於假扣押實施前撤
    回執行，業據聲請人提出陳冠蓁、丁○○執行部分撤回證明
    書在卷可參，並經本院調閱上開保全程序執行卷宗核閱無訛
    。惟按96年12月12日修正公布之提存法第18條第1項第3款規
    定，於執行程序實施前撤回執行之聲請者，得聲請該管法院
    提存所返還提存物。是聲請人於假扣押執行程序實施前撤回
    執行之聲請者，得逕向各地方法院提存所聲請返還提存物，
    無庸法院裁定。本件聲請人於假扣押程序實施前，已撤回相
    對人陳冠蓁、丁○○部分之執行，依前開說明，無待法院裁
    定即可逕向法院提存所聲請取回提存物，是聲請人聲請相對
    人陳冠蓁、丁○○返還擔保金部分，應予駁回。
五、依民事訴訟法第95條、第85條第1項，裁定如主文。
中    華    民    國    98    年    6     月    30    日
                  民二庭法  官  林中如
以上正本係照原本作成
如對本裁定抗告須於裁定送達後10日內向本院提出抗告狀
中    華    民    國    98    年    6     月    30    日
                        書記官  黃意雯


司法院資訊處製作；財團法人民間司法改革基金會備份。
